# 银行承兑汇票贴现后有无追索权

提问人：song2003921 时间：2021-09-18 15:33:04
请问，银行承兑汇票贴现后有无追索权？票据法赋予法定追索吗？还是可以通过协议约定是否追索？

回答人：chenyiwei
如果贴现合同无特殊约定，一般默认为有追索权。即使合同明确约定无追索权，但如果贴现银行将该承兑汇票再贴现的，则无追索权的约定对后手无效。